【裁判字號】    97,訴,492
【裁判日期】    970229
【裁判案由】    搶奪等
【裁判全文】
臺灣臺中地方法院刑事判決               97年度訴字第492號
公  訴  人  臺灣臺中地方法院檢察署檢察官
被      告  乙○○  38歲民.
            甲○○
上列被告等因搶奪等案件，經檢察官提起公訴（97年度偵字第44
8號），被告等已就被訴事實為有罪之陳述，本院裁定適用簡式
審判程序，判決如下：
    主  文
乙○○共同意圖為自己不法之所有，而搶奪他人之動產，累犯，
處有期徒刑拾壹月；又竊盜，累犯，處有期徒刑伍月。應執行有
期徒刑壹年貳月。
甲○○共同意圖為自己不法之所有，而搶奪他人之動產，累犯，
處有期徒刑拾壹月。
    事  實
一、乙○○前於民國90年間因施用毒品及竊盜案件，分別經本院
    判處有期徒刑10月、6月及4月確定，並定應執行刑為1年7月
    確定，於91年8月16日經入監執行後，至92年12月17日因縮
    短刑期假釋出監，並於93年2月24日因假釋期滿，未經撤銷
    假釋，以已執行論；又於93年間因違反毒品危害防制條例案
    件及贓物等案件，分別經本院判處有期徒刑10月、1年2月及
    3月確定，並定應執行刑為有期徒刑2年，於94年1月13日入
    監執行，至96年3月27日縮短刑期假釋出監，並於96年8月20
    日假釋期滿，未經撤銷假釋，以已執行論。甲○○前因違反
    肅清煙毒條例案件，經本院判處有期徒刑3年7月確定，於94
    年10月31日執行完畢。詎其不知悔改，(一)乙○○復意圖為自
    己不法之所有，於96年10月30日上午9時30分許，在臺中縣
    烏日鄉○○路○段116號前，見丁○○所有停放在該處之車牌
    號碼JKE－539號機車之鑰匙未拔出，即趁機以該鑰匙發動引
    擎而竊取該機車，供己代步使用。(二)於96年10月30日中午12
    時20分許，乙○○騎乘前揭竊得之車牌號碼JKE-539號重型
    機車搭載甲○○（該機車為乙○○所竊得部分，甲○○不知
    情），行經彰化縣彰化市○○路24 7巷口時，見丙○○之脖
    子上配戴有金項鍊，竟共同基於意圖為自己不法所有之犯意
    聯絡，乙○○隨即騎車接近丙○○，由甲○○下車，趁丙○○不及防備之際，自丙○○背後以徒手拉扯之方式，搶奪丙○○所有之上開金項鍊1條（價值約新臺幣4萬元）。得手後
    ，旋即逃逸。於96年11月8日，甲○○將搶得之金項鍊持往
    賴祝賢經營之銀樓變賣，所得贓款由2人朋分花用。嗣經警
    循線查獲上情。
二、案經彰化縣警察局彰化分局報告臺灣臺中地方法院檢察署檢
    察官偵查起訴。
    理  由
一、上開犯罪事實，業據被告乙○○、甲○○於警詢、偵查及本
    院審理時坦承不諱，核與證人即共同被告乙○○、甲○○於
    偵查終結證情節相符，復經證人即被害人丁○○、丙○○、
    證人賴祝賢於警詢時證述明確，且有臺中縣警察局車輛尋獲
    電腦輸入單、失車案件基本資料各1份、監視錄影畫面翻拍
    照片3張暨查獲照片5張附卷可憑。足徵被告2人之自白與事
    實相符，應堪採信，本案事證明確，被告2人犯行均堪認定
    。
二、核被告乙○○所為，係犯刑法第320條第1項之竊盜及同法第
    325條第1項之搶奪罪；被告甲○○所為，則係犯刑法第325
    條第1項之搶奪罪。被告2人間就前揭搶奪犯行，有犯意聯絡
    及行為分擔，為共同正犯。被告乙○○所犯上開2罪，犯意
    各別，行為互殊，應予分論併罰。又被告乙○○前於90年間
    因施用毒品及竊盜案件，分別經本院判處有期徒刑10月、6
    月及4月確定，並定應執行刑為1年7月確定，於91年8月16日
    經入監執行後，至92年12月17日因縮短刑期假釋出監，並於
    93年2月24日因假釋期滿，未經撤銷假釋，以已執行論；又
    於93年間因違反毒品危害防制條例案件及贓物等案件，分別
    經本院判處有期徒刑10月、1年2月及3月確定，並定應執行
    刑為有期徒刑2年，於94年1月13日入監執行，至96年3月27
    日縮短刑期假釋出監，並於96年8月20日假釋期滿，未經撤
    銷假釋，以已執行論。被告甲○○前因違反肅清煙毒條例案
    件，經本院判處有期徒刑3年7月確定，於94年10月31日執行
    完畢，有臺灣高等法院被告前案紀錄表在卷可按，其2人受
    有期徒刑之執行完畢後，5年以內故意再犯有期徒刑以上刑
    之本罪，為累犯，其所犯前開之罪均應依法加重其刑。爰審
    酌被告2人時值青壯，不思以正當途徑獲取財物，竟搶奪他
    人財物犯行，除造成被害人財產損失外，其所為搶奪犯行亦
    造成被害人精神驚嚇，惡性非輕，且影響社會秩序甚鉅，再
    兼衡酌其犯後坦承犯行、態度良好，暨其犯罪之動機、目的
    、手段、犯罪所得等一切情狀，分別量處如主文所示之刑，
    被告乙○○部分並定其應執行之刑。
據上論斷，依刑事訴訟法第第273條之1第1項、第299條第1項前
段，刑法第28條、第325條第1項、第320條第1項、第47條第1項
、第51條第5款，刑法施行法第1條之1，判決如主文。
本案經檢察官謅千芝、戊○○到庭執行職務。
中    華    民    國    97    年     2     月    29    日
                  刑事第十六庭  法  官  楊文廣
上正本證明與原本無異。
如不服本判決，應於收受送達後10日內向本院提出上訴書狀（應
敘述具體理由並附繕本）。上訴書狀如未敘述理由，應於上訴期
間屆滿後20日內補提理由書於本院。
                                書記官  葉泰濃
中    華    民    國    97    年     2     月    29    日
附錄論罪科刑法條
刑法第325條第1項：
意圖為自己或第三人不法之所有，而搶奪他人之動產者，處六月
以上五年以下有期徒刑。
因而致人於死者，處無期徒刑或七年以上有期徒刑，致重傷者，
處三年以上十年以下有期徒刑。
第一項之未遂犯罰之。
刑法第320條第1項：
意圖為自己或第三人不法之所有，而竊取他人之動產者，為竊盜
罪，處五年以下有期徒刑、拘役或五百元以下罰金。


司法院資訊處製作；財團法人民間司法改革基金會備份。
